臺灣高等法院高雄分院刑事裁定
111年度聲字第562號
聲明異議人  
即  受刑人  甲○○



上列受刑人因聲明異議等案件，本院裁定如下：
　　主　文
聲明異議駁回。
    理  由
一、本件聲明異議意旨略以：聲明異議人即受刑人甲○○（下稱受
    刑人）於民國（下同）84年間，因違反麻醉藥品管理條等（
    藥事法）案件，經認定累犯，被本院判處有期徒刑5年2月確
    定（84年度上訴字第1269號）在案，該判決內提及受刑人於
    76年間，因強盜案件被判處有期徒刑3年8月確定，惟受刑人
    所犯強盜案件時僅16歲，屬於少年，依據少年事件處理法第
    78條、第83條之1規定，受刑人該強盜案已於77年12月6日刑
    滿出獄，應視為未犯罪。受刑人爭執之判決距今已27年有餘
    ，原本受刑人已達法定呈報假釋資格，卻因判決主文內累犯
    二字，不得呈報假釋，故請鈞院詳查，撤銷累犯判決等語。
二、按受刑人或其法定代理人或配偶以檢察官執行之指揮為不當
    者，得向諭知該裁判之法院聲明異議。法院應就疑義或異議
    之聲明裁定之，刑事訴訟法第484條、第486條分別定有明文
    。又刑事訴訟法第484條所稱「諭知該裁判之法院」，乃指
    對被告之有罪判決，於主文內實際宣示其主刑、從刑之裁判
    而言（最高法院79年台聲字第19號判例意旨參照）。
三、經查：
㈠、受刑人於84年間，因違反藥事法案件，經本院以84年度上訴
    字第1269號判處有期徒刑5年2月（累犯）確定，此有臺灣高
    等法院被告前案紀錄表附卷可稽。是受刑人以該判決內所載
    受刑人為累犯，認係影響其責任分數而有不當，因此聲明異
    議，依上揭說明，本件依法即應由本院裁定，合先敘明。
㈡、惟按刑之執行，本質上屬司法行政之一環，依刑事訴訟法第4
    57條第1項前段規定，固由檢察官指揮之，但裁判之執行與
    監獄之行刑，其概念並不相同，前者係指藉由國家之公權力
    而實現裁判內容之行為，其實現之方法，原則上係由檢察官
    指揮執行之；而後者則指受判決人就所受之刑罰，進入監禁
    場所執行後，經由監獄行刑之處遇、教化，以實現使其悔改
    向上，適於社會生活為目的。是受刑人入監服刑，有關其累
    進處遇之調查分類、編列級數、責任分數抵銷及如何依其級
    數按序漸進等行刑措施事項，悉應依行刑累進處遇條例及監
    獄行刑法等相關規定辦理，而屬監獄及法務部之職權，自不
    在檢察官執行指揮之範圍，即不得執為聲明異議之標的（最
    高法院100年度台抗字第636號裁定意旨參照）。本件受刑人
    聲明異議意旨所提及因累犯執行結果，將損及其累進處遇之
    利益云云，然徵之上開見解，受刑人於執行後，如何適用行
    刑累進處遇條例及提報假釋，屬監獄及法務部之職權，非檢
    察官職權，不在檢察官執行指揮之列，亦不生執行之指揮是
    否違法或執行方法是否不當而得向法院聲明異議之問題。至
    受刑人雖以其非累犯為聲明異議之事由云云，然本件審理僅
    止於審理受刑人所指檢察官關於刑之執行指揮有無不當，尚
    無從及於受刑人於判決中所宣告之累犯可否撤銷之審核，併
    此敘明。
㈢、綜上所述，本件受刑人之聲明異議，為無理由，應予駁回。
據上論結，應依刑事訴訟法第486條，裁定如主文。
中　　華　　民　　國　　111 　年　　7 　　月　　29　　日
                  刑事第五庭    審判長法  官  簡志瑩
                                      法  官  唐照明
                                      法  官  陳美燕
以上正本證明與原本無異。
如不服本裁定應於送達後5日內向本院提出抗告狀。 
中　　華　　民　　國　　111 　年　　7 　　月　　29　　日
                                      書記官  洪以珊